【裁判字號】    96,聲,4481
【裁判日期】    970327
【裁判案由】    返還提存物
【裁判全文】
臺灣臺北地方法院民事裁定              96年度聲字第4481號
聲  請  人  彰化商業銀行股份有限公司
法定代理人  甲○○
相  對  人  乙○○
            丁○○
            丙○○
上列當事人間臺灣士林地方法院九十六年度存字第一七三六號提
存事件，聲請人聲請返還提存物，本院裁定如下：
    主    文
臺灣士林地方法院民國九十六年度存字第一七三六號提存事件聲
請人所提存之擔保物中央政府建設公債八十九年度甲類第六期、
代號Ａ八九一０六號、面額新臺幣壹拾萬元之中央登錄債券，准
予返還。
    理    由
一、按有下列各款情形之一者，法院應依供擔保人之聲請，以裁
    定命返還其提存物或保證書：(一)應供擔保之原因消滅者；(二)
    供擔保人證明受擔保利益人同意返還者；(三)訴訟終結後，供
    擔保人證明已定二十日以上之期間，催告受擔保利益人行使
    權利而未行使，或法院依供擔保人之聲請，通知受擔保利益
    人於一定期間內行使權利並向法院為行使權利之證明而未證
    明者；第一百零二條第一項、第二項及第一百零三條至前條
    之規定，於其他依法令供訴訟上之擔保者準用之，民事訴訟
    法第一百零四條第一項、第一百零六條前段定有明文。又因
    釋明假扣押之原因而供之擔保，係擔保債務人因假扣押所應
    受之損害，故必待無損害發生，或債權人本案勝訴確定，或
    就所生之損害已經賠償時，始得謂供擔保之原因消滅，最高
    法院五十三年台抗字第二七九號著有判例可資參照。
二、本件聲請人與相對人間請求清償債務事件，聲請人前遵本院
    民國九十六年度裁全字第六八七三號民事裁定為擔保假扣押
    ，曾提供中央政府建設公債八十九年度甲類第六期、代號Ａ
    八九一０六號、面額新臺幣（下同）十萬元之中央登錄債券
    為擔保物，並以臺灣士林地方法院九十六年度存字第一七三
    六號提存事件提存在案，對相對人之財產在二十五萬六千四
    百一十八元之範圍內為假扣押。
三、茲聲請人主張，該事件相對人乙○○、丁○○部分並未為假
    扣押執行、無損害發生、應供擔保原因消滅，相對人丙○○
    部分業已同意返還該提存物，爰依首開規定聲請發還擔保金
    ，並提出臺灣士林地方法院九十六年度存字第一七三六號提
    存書、臺灣士林地方法院民事執行處囑託查封登記書、士院
    鎮九六執全祥字第一０五八號證明書、同意書、印鑑證明為
    證。
四、經本院職權調取本院九十六年度裁全字第六八七三號、臺灣
    士林地方法院九十六年度存字第一七三六號、執全字第一０
    五八號、本院臺北簡易庭九十六年度北簡字第二三三八五號
    卷宗審認結果：
（一）聲請人並未執本院九十六年度裁全字第六八七三號假扣押
      裁定為執行名義，對相對人乙○○、丁○○之財產為假扣
      押強制執行。
（二）同意書上相對人丙○○印文，與印鑑證明所示印文核屬相
      符。
五、從而，聲請人聲請發還擔保金，尚無不合，應予准許，。
中    華    民    國    97    年    3     月    27    日
                    民事第一庭  法  官  洪文慧
以上正本係照原本作成。
如對本裁定抗告須於裁定送達後十日內向本院提出抗告狀，並繳
納抗告費新臺幣一千元。
中    華    民    國    97    年    3     月    27    日
                                書記官  林芝儀


司法院資訊處製作；財團法人民間司法改革基金會備份。
